【裁判字號】    98,易,1099
【裁判日期】    980731
【裁判案由】    妨害公務等
【裁判全文】
臺灣板橋地方法院刑事判決              98年度易字第1099號
公  訴  人  臺灣板橋地方法院檢察署檢察官
被      告  乙○○
上列被告因妨害公務案件，經檢察官提起公訴（98年度偵字第47
36號），被告於本院準備程序時認罪，依簡式程序審理，本院判
決如下：
    主  文
乙○○對於公務員依法執行職務時，施強暴，累犯，處拘役參拾
日，如易科罰金，以新臺幣壹仟元折算壹日；又對公務員依法執
行職務時，當場侮辱，累犯，處拘役貳拾日，如易科罰金，以新
臺幣壹仟元折算壹日；應執行拘役肆拾日，如易科罰金，以新臺
幣壹仟元折算壹日。
其餘被訴部分公訴不受理。
    事  實
一、乙○○前因違反毒品危害防制條例及偽造文書等案件，分別
    經法院判處有期徒刑1 年、3 月，2 案接續執行，於民國93
    年8 月18日入監執行，94年6 月30日縮刑期滿執行完畢。詎
    猶不知悔改，於98年2 月7 日1 時15許，在臺北縣樹林市鎮
    ○街18號5 樓之「好樂迪KTV 」飲酒，因細故與現場服務人
    員甲○○發生爭執，竟基於傷害之犯意，掌摑甲○○之左臉
    ，因而致甲○○受有左側臉部挫傷併紅腫之傷害（傷害部分
    已撤回告訴）。經警據報於同日凌晨1 時40分前往處理，而
    在上開同一地點，復以「幹你娘機掰（台語）」等語公然辱
    罵到場執行職務之臺北縣政府警察局樹林分局派出所員警陳
    俊宏，並揮拳毆打陳俊宏之臉部，致陳俊宏受有左側下唇挫
    傷併刺傷之傷害（傷害部分未據陳俊宏告訴），以此方式公
    然侮辱員警陳俊宏，並妨害陳俊宏執行公務。
二、案經甲○○告訴暨臺北縣政府警察局警察局樹林分局移送臺
    灣板橋地方法院檢察署檢察官偵查起訴。
    理  由
壹、有罪部分
一、訊據被告乙○○對於前揭犯行均坦承不諱，核與證人甲○○
    及簡憶茹於警詢中之證詞相符；此外，復有案發當日至現場
    處理員警陳俊宏之職務報告、診斷證明書2 紙、現場錄音光
    碟、現場錄音譯文、現場監視器光碟及翻拍照片等在卷足資
    佐證。被告之自白與事實相符，應堪採信，本件事證明確，
    被告犯行洵堪認定，均應依法論科。犯嫌應堪認定。
二、核被告所為係犯刑法第135 條第1 項之對於公務員依法執行
    職務時施強暴罪；及同法第140 條第1 項之於公務員依法執
    行職務時當場侮辱罪。其所犯各罪行為互殊，犯意亦別，應
    予分論併罰。又被告於受有期徒刑執行完畢後，5 年內故意
    再犯有期徒刑以上之罪，為累犯，應依刑法第47條第1 項之
    規定加重其刑。爰審酌被告犯罪之動機、目的均殊非可取，
    手段激烈，犯後已與告訴人和解態度良好等一切情狀，分別
    量處如主文所示之刑，並定其應執行刑，併諭知易科罰金之
    折算標準，以資懲儆。
貳、不受理部分
一、公訴意旨略以：被告於98年2 月7 日1 時15許，在臺北縣樹
    林市鎮○街18號5 樓之「好樂迪KTV 」飲酒，因細故與現場
    服務人員甲○○發生爭執，竟基於傷害之犯意，掌摑甲○○
    之左臉，因而致甲○○受有左側臉部挫傷併紅腫之傷害，因
    認為被告等各係犯刑法第277 條第1 項之傷害罪嫌等云云。
二、按告訴乃論之罪，告訴人於第1 審辯論終結前，得撤回其告
    訴；又告訴經撤回者，應諭知不受理之判決，刑事訴訟法第
    238 條第1 項、第303 條第3 款分別定有明文。
三、查本件告訴人甲○○告訴被告傷害案件，起訴書認被告，係
    犯刑法第277 條第1 項前段之傷害罪，依同法第287 條前段
    規定，須告訴乃論。茲據告訴人撤回告訴，有聲請撤回刑事
    告訴狀在卷可憑，依上說明，本件就此部分不經言詞辯論，
    逕為不受理之諭知。
據上論斷，應依刑事訴訟法第303 條第3 款、第307 條，第273
條之1 、第299 條第1 項前段，刑法第135 條第1 項、第140 條
第1 項、第47條第1 項、第51條第6 款、第41條第1 項前段，刑
法施行法第1 條之1 第1 項、第2 項，判決如主文。
本案經檢察官賴建如到庭執行職務。
中    華    民    國    98    年    7     月    31    日
                  刑事第三庭    法  官  徐子涵
上列正本證明與原本無異。
如不服本判決，應於判決送達後10日內敘明上訴理由，向本院提
出上訴狀 (應附繕本) ，上訴於臺灣高等法院。其未敘述上訴理
由者，應於上訴期間屆滿後20日內向本院補提理由書「切勿逕送
上級法院」。
                                書記官  張桐嘉
中    華    民    國    98    年    7     月    31    日
附錄本案論罪科刑法條全文：
中華民國刑法第135條
對於公務員依法執行職務時，施強暴脅迫者，處3 年以下有期徒
刑、拘役或3 百元以下罰金。
意圖使公務員執行一定之職務或妨害其依法執行一定之職務或使
公務員辭職，而施強暴脅迫者，亦同。
犯前二項之罪，因而致公務員於死者，處無期徒刑或7 年以上有
期徒刑；致重傷者，處3 年以上、10年以下有期徒刑。
中華民國刑法第140條
於公務員依法執行職務時，當場侮辱，或對於其依法執行之職務
公然侮辱者，處6 月以下有期徒刑、拘役或1 百元以下罰金。
對於公署公然侮辱者亦同。
刑法第135條第1項：
對於公務員依法執行職務時，施強暴脅迫者，處3年以下有期徒
刑、拘役或300元以下罰金。


司法院資訊處製作；財團法人民間司法改革基金會備份。
